臺灣彰化地方法院刑事判決　　　　　　　 94年度易字第863號
公　訴　人　臺灣彰化地方法院檢察署檢察官
被　　　告　甲○○
上列被告因傷害案件，經檢察官提起公訴（93年度偵續字第94號
），本院判決如下：
    主  文
甲○○傷害人之身體，累犯，處拘役拾日，如易科罰金，以
佰元折算壹日。
    事  實
一、甲○○前因誣告案件，經本院於民國八十八年十二月十二日
    以八十八年度員簡字第五五號判處有期徒刑三月確定，八十
    九年二月二十五日易科罰金執行完畢。而甲○○、葉漣法（
    檢察官另行不起訴處分確定）與葉浴楠（檢察官另行不起訴
    處分確定）係兄弟，李達人、乙○○係夫妻，緣葉漣法所有
    之彰化縣和美鎮○○段五二、五三地號土地，與乙○○所有
    之彰化縣和美鎮○○段五一、五一之一地號土地相鄰，雙方
    屢因相鄰土地如何通行產生糾紛，嗣於九十年二月十七日上
    午某時，乙○○與其所僱請之工人林坤隆，至其所有之前開
    土地，擬刨除該地面上之柏油路面時，甲○○為阻止乙○○
    等人之施工，竟基於傷害之犯意，出手毆打乙○○左側胸部
    一下，造成乙○○受有左側胸部挫傷等傷害。
二、案經乙○○訴由臺灣彰化地方法院檢察署檢察官偵查起訴。
　　理  由
一、訊據被告甲○○固坦承有在上開時間及地點阻止告訴人等人
    施工之事實，惟矢口否認有何傷害告訴人之犯行，辯稱：我
    並沒有毆打告訴人，係因為要掙脫告訴人，要去和告訴人之
    弟弟理論，我並沒有打告訴人云云。經查：上開事實業據證
    人即告訴人乙○○先後於偵查及本院審理中之指訴甚詳（詳
    本院九十四年十月二十六日審判筆錄第三至四頁），核與證
    人鄒釧澤於偵查中證述：被告甲○○有出手毆打告訴人等情
    相符（他字卷第64頁背面），況被告亦坦認曾與告訴人乙○
    ○發生拉扯，以手揮打告訴人乙○○之事實（見他字卷第37
    頁背面、偵續字卷第65頁），足見被告所言並非虛妄。此外
    復有英吉醫院出具之診斷證明書在卷可徵（他字卷第10頁）
    。足見被告所辯，係事後欲求脫罪之詞，顯不可採信。從而
    本件罪證明確，被告之傷害犯行，足以認定，應依法論科。
二、核被告所為，係犯刑法第二百七十七條第一項之傷害罪。又
    被告前因誣告案件，經本院於八十八年十二月十二日以八十
    八年度員簡字第五五號判處有期徒刑三月確定，八十九年二
    月二十五日易科罰金執行完畢，有卷附臺灣高等法院被告全
    國前案紀錄表、臺灣彰化地方法院檢察署刑案資料查註紀錄
    表及法務部在監在押資料表可憑，被告於有期徒刑執行完畢
    後，五年內再犯本件有期徒刑以上之罪，為累犯，應依法加
    重其刑。爰審酌被告之素行、犯罪之動機、目的、與告訴人
    平日之關係、告訴人所受之傷害及其部位，犯罪後之態度等
    一切情狀，量處如主文所示之刑，併諭知易科罰金之折算標
    準。
據上論斷，應依刑事訴訟法第二百九十九條第一項前段，刑法第
二百七十七條第一項、第四十七條、第四十一條第一項前段，罰
金罰鍰提高標準條例第一條前段、第二條，判決如主文。
本案經檢察官何蕙君到庭執行職務。
中　　華　　民　　國　　94　　年　　11　　月　　18　　日
                  刑事第二庭    審判長法  官  石馨文
                                      法　官  黃齡玉
          　　　　　　　　　　　　　　法　官  李水源
以上正本證明與原本無異。
如不服本判決，應於判決送達後10日內向本院提出上訴狀 (須附
繕本)。
告訴人或被害人對於判決如有不服具備理由請求檢察官上訴者，
其上訴期間之計算係以檢察官收受判決正本之日期為準。
中　　華　　民　　國　　94　　年　　11　　月　　18　　日
                      　　　          書記官  廖建興
附錄本案論罪科刑法條全文
中華民國刑法第277條
(普通傷害罪)
傷害人之身體或健康者，處3 年以下有期徒刑、拘役或1 千元以
下罰金。
犯前項之罪因而致人於死者，處無期徒刑或7 年以上有期徒刑；
致重傷者，處3 年以上10年以下有期徒刑。
